【裁判字號】    91,易,1457
【裁判日期】    921217
【裁判案由】    賭博等
【裁判全文】
臺灣臺南地方法院刑事判決                        九十一年度易字第一四五七號
    公  訴  人  臺灣臺南地方法院檢察署檢察官
    被      告  丁○○
                甲○○
右列被告因賭博等案件，經檢察官聲請簡易判決處刑（九十一年度偵字第七五三七號
、九十一年度偵字第五七五七號、九十一年度偵字第四八二五號），經本院臺南簡易
庭認為不宜以簡易判決處刑，移由本院刑事庭審理，被告於本院審理時就被訴事實為
有罪之陳述，經裁定行簡式審判程序，本院判決如左：
    主      文
丁○○共同連續以賭博為常業，處有期徒刑參月，如易科罰金，以參佰元折算壹日。
甲○○在公眾得出入之場所賭博財物，處罰金壹仟元，如易服勞役，以參佰元折算壹
日。
扣案如附表所示之賭博電動機具拾陸臺（內含ＩＣ板塊拾陸片）及新臺幣壹萬零捌佰
貳拾元均沒收。
    事      實
一、丁○○自民國（下同）九十一年四月初起，與姓名、年籍不詳，綽號「鍾順興」
    之成年男子，共同基於常業賭博之概括犯意聯絡，在如附表所示之「Ｓｔｏｐ」
    超商及「新樂園」超商內，以時薪新臺幣（下同）六十元受僱（形式上名義登記
    人為丙○○，另行審結）在上開超商內，擔任洗分、開分及兌換現金之工作，而
    以各該超商內所擺放如附表編號一至編號七所示之賭博機具合計共十三臺，以一
    比一、一比五、一比十不等之比例，與不特定之人賭博財物，並恃為生活之資，
    以之為常業。嗣於九十一年四月二十日下午五時許、同年五月一日晚上七時四十
    分許，在「Ｓｔｏｐ」超商分別經警扣得上開機具計十三臺，並在機臺內分別取
    得賭金三千七百二十元及二千一百元。丁○○復承前概括犯意，於九十一年七月
    初起，亦以時薪六十元受僱於上開姓名、年籍不詳之人，並以之為常業，緣於九
    十一年七月十七日晚上十時五十分許，適有賭客甲○○在「新樂園」超商內，基
    於賭博之犯意，把玩大舞臺電動玩具機臺一臺後，以一千分向丁○○換取一千元
    欲離去時，為警當場查獲，並在「新樂園」超商內扣得如附表所示編號八至編號
    十之機具合計共三臺，機臺內之賭金四千元及甲○○兌換後所取得之一千元。
二、案經臺南市警察局第一分局、第六分局報告臺灣臺南地方法院檢察署檢察官偵查
    起訴。
    理      由
一、訊據被告丁○○、甲○○於本院審理時對於右揭事實均供承不諱（見本院九十二
    年十二月三日審理筆錄），並有扣押物品清單、扣案如附表所示之機臺共十六臺
    、賭資一萬零八百二十元（含被告甲○○兌換所得之一千元）在卷足考，被告二
    人自白經核與事實相符，均堪予採信。本件事證明確，被告丁○○常業賭博犯行
    、被告甲○○賭博之犯行，均堪以認定。
二、按共同正犯間，非僅就其自己實施之行為負其責任，並在犯意聯絡之範圍內，對
    於他共同正犯所實施之行為，亦應共同負責；且共同正犯之意思聯絡，不限於事
    前有所協議，其於行為當時，基於相互之認識，以共同犯罪之意思參與者，亦無
    礙於共同正犯之成立，最高法院三十二年上字第一九○五號、七十三年臺上字第
    一八八六號判例可資參照。又以自己共同犯罪之意思，參與實施犯罪構成要件以
    外之行為，或以自己共同犯罪之意思，事先同謀，而由其中一部分人實施犯罪之
    行為者，均為共同正犯；而共同正犯間，非僅就其自己實施之行為負其責任，並
    在犯意聯絡之範圍內，對於他共同正犯所實施之行為，亦應共同負責，司法院大
    法官會議釋字第一○九號解釋、最高法院三十二年度上字第一九○五號判例亦可
    資參照。次按刑法上規定之常業犯，僅須有賴某種犯罪為業之意思，而有事實上
    之表現為已足，不以藉該犯罪為惟一生存者為必要，縱令尚有其他職業，亦無礙
    成立常業犯；且所謂常業犯，係指反覆以同種類之行為為目的之社會活動職業性
    犯罪而言，亦即恃犯罪以維生，縱令同時兼操持其他職業，仍無礙其為常業犯罪
    ，非謂常業犯必須別無其他正當職業始克構成；且所謂常業犯，凡意圖營利，藉
    該犯罪以為日常謀生之職業者，即足當之，至是否恃此犯罪為唯一之謀生職業，
    則非所問，縱令同時兼操其他職業，仍無礙於該常業犯罪之成立，最高法院八十
    二年台上字第二０七一號判例、八十三年台上字三一四九號判例可資參照。核被
    告丁○○所為，係犯刑法第二百六十七條常業賭博罪。被告丁○○與姓名、年籍
    不詳，綽號「鍾順興」之成年男子間，有犯意之聯絡及行為之分擔，均為共同正
    犯。又被告丁○○先後二次常業賭博犯行，行為緊接，方法相同，顯係基於概括
    犯意為之，應論以連續犯，並依法加重其刑。被告甲○○所為，則係犯同法第二
    百六十六條第一項前段之普通賭博罪，為單純一罪。爰審酌被告丁○○、甲○○
    犯罪之動機、目的係貪圖不法利益、對社會所造成之危害、被告丁○○僅係受僱
    之僱員，時薪僅為六十元，被告甲○○則係賭客，僅為貪圖小利，且渠等二人犯
    後均坦認犯行，足證尚知反省等一切情狀，分別量處如主文所示之刑，被告丁○
    ○部分，並諭知如易科罰金以三百元折算一日之標準，被告甲○○部分則諭知如
    易服勞役以三百元折算一日之標準，以資儆懲。又扣案如附表所示電動賭博機具
    合計十六台（含ＩＣ版十六片）係當場賭博所用之器具，而查扣之現金合計九千
    八百二十元，係在賭檯之財物，應均依刑法第二百六十六條第二項之規定宣告沒
    收。另被告甲○○所查扣之賭資一千元，並非在賭檯或兌換籌碼處之財物，然係
    被告甲○○兌換後所得之物，爰另依刑法第三十八條第一項第三款宣告沒收，附
    此敘明。
據上論斷，應依刑事訴訟法第二百七十三條之一第一項、第二百九十九條第一項前段
，刑法第二十八條、第五十六條、第二百六十六條第一項前段、第二項、第二百六十
七條、第四十一條第一項前段、第四十二條第二項、第三十八條第一項第三款，罰金
罰鍰提高標準條例第一條前段、第二條，判決如主文。
本案經檢察官乙○○到庭執行職務
中      華      民      國      九十二      年  十二    月    十七      日
                              臺灣臺南地方法院刑事第六庭
                                          法  官  黃翰義
右正本證明與原本無異。
如不服本判決，應於判決送達後十日內，向本院提出上訴狀。
                                          書記官  林憶梅
中      華      民      國      九十二      年  十二    月    十七      日
附表：
 ┌──┬────────┬───┬───────┬────────┐
 │編號│機台名稱        │台    │  時    間    │  地        點  │
 ├──┼────────┼───┼───────┼────────┤
 │１  │麻將台          │２    │九十一年四月初│臺南市○區○○路│
 ├──┼────────┼───┤起受僱，至九十│一八四號「Ｓｔｏ│
 │２  │水果盤          │１    │一年五月一日晚│ｐ」超商內。    │
 ├──┼────────┼───┤上七時四十分許│                │
 │３  │大舞台          │３    │。期間在九十一│各該機台內之ＩＣ│
 ├──┼────────┼───┤年四月二十日下│板合計共十三片。│
 │４  │柏青樂          │１    │午五時許亦曾為│                │
 ├──┼────────┼───┤警查獲。      │（二次查獲分別扣│
 │５  │滿貫大亨        │３    │              │得賭金三千七百二│
 ├──┼────────┼───┤              │十元及二千一百元│
 │６  │大舞台          │２    │              │，合計五千八百二│
 ├──┼────────┼───┤              │十元）          │
 │７  │動物奇觀        │１    │              │                │
 ├──┼────────┼───┼───────┼────────┤
 │８  │柏青樂          │１    │九十一年七月初│臺南市○區○○路│
 ├──┼────────┼───┤起，受僱至九十│一段二七七號「新│
 │９  │大舞台          │１    │一年七月十七日│樂園」超商內。  │
 ├──┼────────┼───┤晚上十時五十分│                │
 │１０│滿貫大亨        │１    │許為警查獲時。│各該機臺內之ＩＣ│
 ├──┼────────┼───┼───────┤板合計共三片。  │
 │    │                │      │              │                │
 │合計│賭博電動機具    │１６  │共有１６片ＩＣ│（扣得賭金四千元│
 │    │                │      │板。          │，被告甲○○之一│
 │    │                │      │              │千元係兌換所得，│
 │    │                │      │              │合計五千元）    │
 └──┴────────┴───┴───────┴────────┘
 附錄本案論罪科刑法條全文：
中華民國刑法第二百六十六條(普通賭博罪與沒收物)
在公共場所或公眾得出入之場所賭博財物者，處一千元以下罰金。但以供人暫時娛樂
之物為賭者，不在此限。
當場賭博之器具與在賭檯或兌換籌碼處之財物，不問屬於犯人與否，沒收之。
中華民國刑法第二百六十七條(常業賭博罪)
以賭博為常業者，處二年以下有期徒刑，得併科一千元以下罰金。


司法院資訊處製作；財團法人民間司法改革基金會備份。
